臺灣屏東地方法院刑事判決
110年度訴字第138號
公  訴  人  臺灣屏東地方檢察署檢察官
被      告  陳慶清


上列被告因傷害案件，經檢察官提起公訴（109年度偵字第7698
號），本院判決如下：
    主  文
甲○○成年人故意對兒童犯傷害罪，累犯，處有期徒刑壹年肆月。
    事  實
一、甲○○為年滿20歲之成年人。緣甲○○與林○丁（真實姓名、年
    籍詳卷，下稱林○丁）因之前生意往來而生嫌隙，竟基於傷
    害之犯意，於民國109年7月11日15時5分前某時，自其位在
    屏東縣○○鄉○○路00號之住處駕駛車牌號碼000-0000號自用小
    客車上路，於同日15時8分許駛至址設屏東縣○○鄉○○路000○0
    號之育德幼兒園附近將前揭車輛停靠在路邊等候林○丁，於
    同日15時9分許，見林○丁騎乘車牌號碼000-000號普通重型
    機車搭載其孫即兒童林○洋（100年11月生，真實姓名、年籍
    詳卷，下稱林○洋）行經其前方道路，竟仍萌生成年人故意
    對兒童傷害之犯意，隨即駕車尾隨在後，於同日15時10分許
    ，在屏東縣○○鄉○○路000○0號民宅旁，駕駛車牌號碼000-000
    0號自用小客車自後加速追撞車牌號碼000-000號普通重型機
    車車尾，致林○丁、林○洋均人車倒地，林○丁因而受有頭部
    外傷、臉部及四肢多處擦挫傷、右側鎖骨骨折之傷害，林○
    洋則受有右前臂擦傷、右腰挫擦傷、雙膝擦傷之傷害。
二、案經林○丁、林○洋之父林○宏（真實姓名、年籍詳卷，下稱
    林○宏）訴由屏東縣政府警察局東港分局報告臺灣屏東地方
    檢察署檢察官偵查起訴。
    理  由
壹、程序事項
　　被告以外之人於審判外之言詞或書面陳述，除法律有規定者
    外，不得作為證據；被告以外之人於審判外之陳述，雖不符
    前4條之規定，而經當事人於審判程序同意作為證據，法院
    審酌該言詞陳述或書面陳述作成時之情況，認為適當者，亦
    得為證據。當事人、代理人或辯護人於法院調查證據時，知
    有第159條第1項不得為證據之情形，而未於言詞辯論終結前
    聲明異議者，視為有前項之同意，刑事訴訟法第159條第1項
    、第159條之5分別定有明文。查本案以下所引用屬傳聞證據
    性質之證據，檢察官、被告甲○○於本院準備程序時表示均同
    意作為證據使用（見院卷一第56、257頁），且迄於言詞辯
    論終結前，亦未就本院所調查之證據資料主張有刑事訴訟法
    第159條第1項不得為證據之情形，本院審酌該證據製作時之
    情況，認均無不適當情事，依刑事訴訟法第159條之5規定，
    均具有證據能力；書面陳述之傳聞證據部分，亦無遭變造或
    偽造之情事，衡酌各該傳聞證據，作為本案之證據亦屬適當
    ，自均得為證據，而均具有證據能力。
貳、實體事項
一、認定被告犯罪事實所憑之證據及理由
　　訊據被告矢口否認有何傷害犯行，辯稱：告訴人林○丁故意
    騎車騎在道路中央以製造車禍，導致我不小心與其騎乘之機
    車擦撞，當時我只有看到告訴人林○丁之頭臉部、四肢擦、
    挫傷，告訴人林○丁應該沒有骨折，其提出之診斷證明書所
    載骨折之傷害不是我造成。車禍發生前我沒有看到被害人林
    ○洋，且被害人林○洋於案發後就跑去找其父親即告訴人林○
    宏，我沒有看到被害人林○洋之傷勢，被害人林○洋提出之診
    斷證明書上所載傷勢都不是我造成云云。惟查：
　㈠被告於109年7月11日15時5分前某時，自其位在屏東縣○○鄉○○
    路00號之住處駕駛車牌號碼000-0000號自用小客車上路，於
    同日15時8分許駛至址設屏東縣○○鄉○○路000○0號育德幼兒園
    附近路邊停等，於同日15時9分許，復駕駛車牌號碼000-000
    0號自用小客車在告訴人林○丁騎乘之車牌號碼000-000號普
    通重型機車後方，於同日15時10分許，在屏東縣○○鄉○○路00
    0○0號民宅旁，駕駛車牌號碼000-0000號自用小客車自後撞
    及車牌號碼000-000號普通重型機車，致告訴人林○丁、被害
    人林○洋均人、車倒地等事實，經本院會同被告、告訴人林○
    丁及公訴人當庭播放被告於109年7月11日15時5分許至17時3
    9分許之行車紀錄器錄影檔案勘驗無訛，且製有勘驗筆錄1份
    （勘驗結果詳如附件一至八十九所示）、行車紀錄器錄影擷
    圖69張、路線圖1份存卷可考（見院卷二第11至57、67至101
    、103頁），且被告對於其於案發當日之行車路線亦表示不
    爭執（見院卷二第57、58頁），是此部分為被告與告訴人林
    ○丁發生本案交通事故之過程，當可認定。被告雖辯稱：前
    揭行車紀錄器影像與案發當時真實情況不同，也與我提供給
    警方之行車紀錄器影像不同，告訴人林○丁當時不是這樣騎
    車，行車紀錄器影像內應該有我駕駛之車輛及告訴人林○丁
    騎車之畫面，我看不懂云云（見院卷一第255頁，院卷二第5
    7至59頁），然前揭行車紀錄器影像乃被告提供給警方，並
    經本院向屏東縣政府警察局東港分局調取等節，有屏東縣政
    府警察局東港分局110年10月15日東警偵字第11032389200號
    函暨職務報告在卷可佐（見院卷一第285至287頁），經核與
    證人即告訴人林○丁於本院審理時證稱：法院於準備程序時
    當庭撥放前揭行車紀錄器影像給我們觀看，被告也在場，前
    揭行車紀錄器影像檔案係被告所提供等語相符（見院卷二第
    179至188頁），則前揭行車紀錄器影像為案發當時情形，應
    堪認定。被告所辯，難認可採。
　㈡本案交通事故發生後，告訴人林○丁因而受有頭部外傷、臉部
    及四肢多處擦挫傷、右側鎖骨骨折之傷害，被害人林○洋則
    受有右前臂擦傷、右腰挫擦傷、雙膝擦傷之傷害等節，業據
    證人林○丁於本院審理時證稱：我提出之診斷證明書中記載
    頭部外傷、臉部及四肢多處擦挫傷、右側鎖骨骨折之傷害，
    為本案交通事故發生後我所受之傷害，案發當日遭被告開車
    撞及後，救護車就將我載去醫院，被害人林○洋也有去醫院
    等語（見院卷二第179至188頁），並有安泰醫療社團法人安
    泰醫院（下稱安泰醫院）診斷證明書2份、安泰醫院110年9
    月27日110東安醫字第0824號函檢附之病歷資料2份在卷可稽
    （見警卷第41、43頁，院卷一第153至235頁）。又觀之前揭
    病歷資料，略載：告訴人林○丁於109年7月11日15時38分許
    經119救護車以推床方式到安泰醫院急診室急診，被害人林○
    洋於同日16時50分許經家屬抱進安泰醫院急診室急診，可知
    告訴人林○丁、被害人林○洋至安泰醫院急診時間與本案交通
    事故發生時間緊接，足徵告訴人林○丁、被害人林○洋受有前
    揭傷害之結果係導因於本案交通事故甚明。則被告空言辯稱
    ：告訴人林○丁應該沒有骨折，其提出之診斷證明書所載骨
    折之傷害不是我造成。我沒有看到被害人林○洋之傷勢，故
    被害人林○洋提出之診斷證明書上所載傷勢都不是我造成云
    云（見院卷一第250、251、256、257頁），顯屬無據。
　㈢被告辯稱其非故意駕車撞及告訴人林○丁、被害人林○洋云云
    （見院卷二第204頁），惟查：
　　⒈依如附件五編號5、附件六編號2所示勘驗結果，均明顯可
      見被害人林○洋站在告訴人林○丁之機車腳踏板前方，參以
      前揭勘驗行車紀錄器影像檔係被告案發當時所駕駛之車牌
      號碼000-0000號自用小客車上安裝之行車紀錄器，該行車
      紀錄器已錄得被害人林○洋之身影，被告為該車駕駛，自
      無未見之理，則被告辯稱其於案發前不知道告訴人林○丁
      搭載被害人林○洋云云（見院卷一第254頁），難以憑採。
　　⒉依如附件六所示勘驗結果，可知被告原係駕車行駛在告訴
      人林○丁騎乘之機車後方，嗣加速拉近雙方距離，並於告
      訴人林○丁騎乘機車往右側岔路轉彎進入產業道路後，亦
      隨之右轉進入該產業道路，告訴人林○丁騎乘在該產業道
      路中央偏右位置，被告駕駛之前揭車輛響起油門聲，加速
      直行，而告訴人林○丁向左轉頭望向後方即被告之前揭車
      輛，再轉頭向前方，同時偏右行駛，被告駕駛之前揭車輛
      仍加速直行隨即撞及告訴人林○丁騎乘之機車，該機車倒
      地並滑行撞及電線桿後停下，告訴人林○丁與被害人林○洋
      均往後仰倒跌落、向前方滑行後趴倒在地。則證人林○丁
      於本院審理時證稱：案發當日我從我住處騎乘機車搭載林
      ○洋去廟裡買飲料，回程時，我騎乘機車在距離我住處700
      至800公尺處之產業道路，當時該產業道路上沒有其他人
      、車，我看向前方，沒有蛇行或騎在道路中央，也沒有發
      現有人在後方跟著我，當我聽到後方有汽車加速之聲音後
      ，我回頭看，就遭撞上，我被撞到後就暈倒了，當時我沒
      有看到被告，也不知道是被告撞我，是後來看前揭行車紀
      錄器影像才知道是被告撞我等語（見院卷二第179至188頁
      ），確實可信。依上，被告駕車行駛在告訴人林○丁騎乘
      之機車後方，且告訴人林○丁無被告所指在道路上蛇行之
      情形，被告既已知悉告訴人林○丁騎乘機車搭載被害人林○
      洋在前，未有任何避免碰撞前車之駕駛作為，卻自後方加
      速撞及告訴人林○丁騎乘之機車，顯意在駕車衝撞告訴人
      林○丁騎乘之機車，則被告駕車衝撞有人乘坐之機車，其
      主觀上當有傷害犯意，且被告見被害人林○洋在該機車上
      ，仍決意續行其犯行，足信被告主觀上亦有成年人故意對
      兒童傷害之犯意，至為明灼。則被告辯稱：告訴人林○丁
      故意騎在道路中央，都沒有看後方的車，我以為告訴人林
      ○丁喝酒或吃藥，不敢超過告訴人林○丁之機車，一直煞車
      、慢慢地跟在他後方，也不敢按喇叭云云（見院卷二第18
      9頁），顯與前揭勘驗結果不符，是被告前揭辯詞，自屬
      無據。
　　⒊依如附件二編號6至9、附件三編號1至8、附件四編號1至5
      、附件五編號1至7所示勘驗結果，被告於109年7月11日15
      時7分許駕駛車牌號碼000-0000號自用小客車至育德幼兒
      園附近，逆向停駛於路邊停等，同日15時9分許，告訴人
      林○丁騎乘車牌號碼000-000號普通重型機車搭載被害人林
      ○洋自被告前方道路左側出現，前揭車輛內隨即響起釋放
      手煞車之聲音，告訴人林○丁騎車經過被告前方道路至右
      側橋墩中央後，被告旋駕車起駛尾隨在車牌號碼000-000
      號普通重型機車後方，由此可知，被告係刻意在育德幼兒
      園附近路邊等待告訴人林○丁，足信被告係在等候犯罪時
      機成熟，益徵被告主觀上確有傷害之犯意。雖被告於警詢
      時辯稱：我當時要前往屏東縣○○鄉○○路000○0號找我朋友
      許益慶，因為我忘記帶手機出門，所以我停在路邊，本來
      想回家拿手機，但後來想想算了，直接迴轉、右轉至仙隆
      路找朋友云云（見警卷第7至11頁）；於偵查中則稱：我
      本來要去萬丹，萬丹的工程完成了，我忘記帶手機，我原
      想打電話給朋友許育慶，所以我想回頭拿手機，先去找許
      育慶再去萬丹，後來我想直接去萬丹，就沒有回家拿手機
      云云（見偵卷第35至45頁）；本院準備程序時卻稱：我當
      時停在路邊是想找手機打電話給朋友，因為我找不到手機
      ，所以我沒有打電話給他，我打算直接去找他，朋友在萬
      丹云云（見院卷二第58頁），前後供述竟自相矛盾，顯為
      臨訟編纂卸責之詞，要無可信。
　　⒋參以證人林○丁於本院審理時證稱：本案發生前之1年多前
      ，我與被告因買賣木材有糾紛，被告向我訂購木材，後來
      被告的工人受傷，我先支出該工人之醫療費用新臺幣（下
      同）4萬4,000元，之後被告再跟我要80幾萬元的靜養費，
      我與被告約定靜養費也各出1半，被告卻又向我要紅包，
      我說這樣就不對了，我們上法院說等語，後來我與被告在
      超商遇到，被告說我不給他錢的話，有什麼事情要我自己
      負責等語，我與被告因而互相怨恨等語（見院卷二第179
      至188頁），並有被告提出之安泰醫院診斷證明書、屏東
      縣萬丹鄉調解委員會通知各1份附卷可證（見院卷一第63
      至65頁），堪信被告與告訴人林○丁間確曾因生意往來而
      生嫌隙，足佐被告確有傷害告訴人林○丁之動機，則被告
      辯稱其與告訴人林○丁間無糾紛而無動機云云，無足採信
      。
　　⒌酌以如附件八十二編號4、附件八十五編號3所示勘驗結果
      ，被告於本案交通事故後復駕車返回案發現場，與犯罪行
      為人於犯罪後返回以確認現場狀況試圖探明犯罪後續偵辦
      情形等情節相符，益見被告於案發時確實基於傷害之犯意
      ，駕車加速撞及告訴人林○丁、被害人林○洋。況被告就其
      返回案發現場之目的，辯稱：案發後，我先到派出所及屏
      東縣政府警察局東港分局交通隊，因為交通隊叫我拿本案
      車禍聯單給告訴人林○丁，我才會駕車行經案發地點云云
      （見院卷二第58頁），惟經本院函詢屏東縣政府警察局東
      港分局，據覆略以：告訴人林○丁於109年7月13日至新園
      分駐所報案，製作筆錄及受理其報案，並將刑事案件報案
      三聯單親自交予告訴人林○丁簽收，並無交由被告轉交之
      情形等語，有屏東縣政府警察局東港分局110年12月23日
      東警分偵字第11032957800號函暨職務報告在卷可考（見
      院卷二第111至113頁），被告所辯，顯屬無據。
　　⒍依如附件一至八十九所示所示勘驗結果，被告於案發前、
      後駕車車速平穩，且能減速禮讓行人、車輛通過，則被告
      辯稱：因為告訴人林○丁整路這樣騎，我氣到血壓升高突
      然看不見，頭就暈了，醒來就發現告訴人林○丁之機車倒
      地，還說我撞到他云云（見院卷二第189頁），難信屬實
      ，且被告亦未提出診斷證明書以實其說，是其空言所辯，
      尚難採信。
　㈣從而，被告所辯各節，均不足採。本案事證明確，被告上開
    犯行堪以認定，應依法論科。
二、論罪科刑
　㈠被告係45年8月間生乙事，有其個人戶籍資料（完整姓名）查
    詢結果1紙存卷可查（見院卷一第101頁），是於被告實行本
    案犯行時，係年滿20歲之成年人，並無疑義。又本案被害人
    林○洋係100年11月生乙情，有其個人戶籍資料（完整姓名）
    查詢結果1紙附卷可憑（見警卷第65頁），於本案發生時為
    未滿12歲之兒童；被告於本案發生時，已見告訴人林○丁騎
    乘機車搭載被害人林○洋乙節，已如前述，自被害人林○洋之
    體型、身材、衣著，當知悉被害人林○洋為未滿12歲之兒童
    。是核被告對告訴人林○丁所為，係犯刑法第277條第1項之
    傷害罪；對被害人林○洋所為，係犯兒童及少年福利與權益
    保障法第112條第1項前段、刑法第277條第1項之成年人故意
    對兒童犯傷害罪，並應按兒童及少年福利與權益保障法第11
    2條第1項前段規定，就上開傷害罪，加重其刑。
　㈡被告係以一行為同時觸犯傷害罪、成年人故意對兒童犯傷害
    罪，為想像競合犯，應依刑法第55條規定，從較重之成年人
    故意對兒童犯傷害罪處斷。
　㈢被告前因不能安全駕駛之公共危險案件，經本院以106年度交
    簡字第2348號判決判處有期徒刑5月確定，於107年2月14日
    易科罰金執行完畢等情，有臺灣高等法院被告前案紀錄表在
    卷可按，是被告受徒刑執行完畢後，5年以內故意再犯本案
    有期徒刑以上之罪，應依刑法第47條第1項規定，論以累犯
    ，復經本院審酌被告於上開前案執行完畢後，再犯本案傷害
    、成年人故意對兒童犯傷害犯行，堪認其主觀具特別惡性存
    在，客觀上亦足見刑罰對之未見明顯成效，經考量被告所應
    負擔罪責之情形、惡性及對於刑罰反應力，認其法定本刑有
    予以加重之必要，爰依刑法第47條第1項規定，加重其刑。
　㈣審酌被告遇事不思理性和平溝通，衝動為前揭犯行，造成告
    訴人林○丁、被害人林○洋分別受有前揭傷害，犯罪動機難謂
    良善；考量被告矯飾辯詞，難認已有悔意，且未與告訴人林
    ○丁、被害人林○洋達成和解或適當賠償其等所受損害；參以
    公訴意旨請求從重量刑等語（見院卷二第206頁），告訴人
    林○丁於本院審理時表示：被告事先埋伏，等到我轉彎、附
    近沒有人時才加速撞我，請求判處重刑等語（見院卷二第20
    5、206頁），告訴代理人林○輝表示：被告加速追撞告訴人
    林○丁、被害人林○洋後，若不是有電線桿擋住，倘若落入大
    水溝，人就淹死了，請求判重罪等語（見院卷二第206頁）
    ，告訴人林○宏表示：被告硬說是車禍案件，被告認為有保
    險公司賠償就沒關係，以車禍處理就沒事了，這種一有糾紛
    先撞再講的心態很恐怖，至今被告都沒有賠償，希望能判多
    重就判多重等語（見院卷二第206頁）；兼衡被告自述之智
    識程度，經濟及家庭生活狀況（見院卷二第205頁）等一切
    情狀，量處如主文所示之刑。
三、不另為無罪之諭知
　㈠公訴意旨另以：被告本案交通事故，除造成被害人林○洋受有
    右前臂擦傷、右腰挫擦傷、雙膝擦傷之傷害外，尚受有雙足
    腳底多處第二度燒燙傷之傷害，因認被告此部分同涉犯兒童
    及少年福利與權益保障法第112條第1項前段、刑法第277條
    第1項之成年人故意對兒童犯傷害罪嫌等語。
　㈡經查，被害人林○洋於109年7月11日至安泰醫院急診時，經診
    斷除受有如事實欄所載傷勢外，尚受有雙足腳底多處第二度
    燒燙傷之傷害等節，有安泰醫院診斷證明書在卷可參（見警
    卷第43頁）。惟查，證人林○丁於本院審理時證稱：案發當
    時是15時許，柏油路面很燙，被害人林○洋遭被告開車撞到
    後，其當時穿著之拖鞋掉了，被害人林○洋踩到柏油路面燙
    傷等語（見院卷二第179至188頁），經核與如附件六編號8
    、附件七所示勘驗結果，被害人林○洋於本案交通事故發生
    後，爬起身即在案發現場跳動，可想見當時道路路面溫度確
    實不低，兼酌被害人林○洋嗣又赤腳跑回住處求援等情，亦
    經被告供稱：被害人林○洋於案發後就跑回其住處叫其父親
    林○宏到場等語明確（見院卷二第193頁），則被害人林○洋
    因雙腳長時間接觸地面，始造成其受有雙足腳底多處第二度
    燒燙傷之傷害之事實，應可認定。果爾，被害人林○洋受有
    雙足腳底多處第二度燒燙傷之傷害，尚難謂係直接導因於被
    告駕駛車輛衝撞之行為，復卷內亦無積極證據足證被告所為
    與被害人林○洋受有雙足腳底多處第二度燒燙傷之傷害間有
    何相當因果關係存在，自不能僅憑前揭診斷證明書作為不利
    於被告之認定。
　㈢從而，公訴意旨認此部分同構成成年人故意對兒童犯傷害罪
    嫌，無從證明，惟因本院認為此部分若成立犯罪，與本院前
    揭論罪（即被告所犯成年人故意對兒童犯傷害罪）部分，僅
    成立一罪，爰不另為無罪之諭知。
據上論斷，應依刑事訴訟法第299條第1項前段，兒童及少年福利
與權益保障法第112條第1項前段，刑法第11條前段、第277條第1
項、第55條、第47條第1項，刑法施行法第1條之1第1項，判決如
主文。
本案經檢察官吳紀忠提起公訴，檢察官吳政洋到庭執行職務。
中　　華　　民　　國　　111 　年　　4 　　月　　20　　日
                  刑事第四庭  審判長法  官  黃柏霖
                                    法  官  錢毓華
                                    法  官  李宛臻 
以上正本證明與原本無異。
如不服本判決應於收受判決後20日內向本院提出上訴書狀，並應
敘述具體理由；其未敘述上訴理由者，應於上訴期間屆滿後20日
內向本院補提理由書（均須按他造當事人之人數附繕本）「切勿
逕送上級法院」。
中　　華　　民　　國　　111 　年　　4 　　月　　20　　日
                                    書記官  蔡語珊　　　　　　　　　　　　　
附錄本案論罪科刑法條：兒童及少年福利與權益保障法第112條
第1項前段，刑法第277條第1項。
兒童及少年福利與權益保障法第112條第1項前段
成年人教唆、幫助或利用兒童及少年犯罪或與之共同實施犯罪或
故意對其犯罪者，加重其刑至二分之一。
刑法第277條第1項　　　　　　　　　　　　　　　　
傷害人之身體或健康者，處五年以下有期徒刑、拘役或五十萬元
以下罰金。
附件一：　　　　　　　　　　　　　　　　　　　　　　　　
編號 時間 勘驗結果  1 15:05:14至15:05:25 甲○○所駕駛之車輛行駛於小路上。  2 15:05:26至15:05:38 甲○○所駕駛之車輛持續行駛，經過新園鄉民眾服務分社。  3 15:05:39至15:05:54 甲○○所駕駛之車輛持續行駛，前方為仙隆宮。  4 15:05:55至15:06:01 甲○○所駕駛之車輛持續行駛，經過仙隆宮後，右轉至仙隆路由東南往西北之順向車道，持續直行在道路中央，前方為新園鄉農會信用部。  5 15:06:02至15:06:14 甲○○所駕駛之車輛持續行駛（畫面結束）。 
附件二：
編號 時間 勘驗結果  1 15:06:14至15:06:20 甲○○所駕駛之車輛持續直行在仙隆路。  2 15:06:21至15:06:25 甲○○所駕駛之車輛持續行駛，前方有紅綠燈。  3 15:06:26至15:06:27 甲○○所駕駛之車輛持續行駛至紅綠燈前，往右方小路持續行駛。  4 15:06:28至15:06:33 甲○○所駕駛之車輛持續行駛於小路。  5 15:06:34至15:06:46 甲○○所駕駛之車輛放慢速度。  6 15:06:47至15:07:00 甲○○所駕駛之車輛停於路口，前方為育德幼兒園。  7 15:07:01至15:07:11 甲○○所駕駛之車輛開始倒退。  8 15:07:12至15:07:13 甲○○所駕駛之車輛停住。  9 15:07:14 甲○○所駕駛之車輛緩慢往前行駛（畫面結束）。 
附件三：
編號 時間 勘驗結果  1 15:07:14至15:07:18 甲○○所駕駛之車輛向左前方行駛，接近屏東縣新園鄉吉興路三段之南往北方向順向車道，右前方為育德幼兒園。  2 15:07:19至15:07:31 甲○○所駕駛之車輛往左行駛後又停住。  3 15:07:32至15:07:37 甲○○所駕駛之車輛持續停住（有拉起手煞車之聲音）。  4 15:07:38至15:07:57 甲○○所駕駛之車輛持續停住，有一台小貨車經過。  5 15:07:58至15:08:03 甲○○所駕駛之車輛持續停住，有一輛機車經過。  6 15:08:04至15:08:07 甲○○所駕駛之車輛往左行駛。  7 15:08:08至15:08:10 甲○○所駕駛之車輛停住。  8 15:08:11至15:08:14 甲○○所駕駛之車輛後退（畫面結束）。 
附件四：
編號 時間 勘驗結果  1 15:08:14至15:08:17 甲○○所駕駛之車輛略微往後倒車。  2 15:08:18至15:08:28 甲○○所駕駛之車輛往左行駛後逆向停於路邊。  3 15:08:29至15:08:37 （有拉起手煞車之聲音）。  4 15:08:38 甲○○所駕駛之車輛持續逆向停於路邊，旁邊機車經過前方路口。  5 15:08:39至15:09:14 甲○○所駕駛之車輛持續逆向停於路邊，分別有數量機車、汽車經過前方路口。 
附件五：
編號 時間 勘驗結果  1 15:09:14至15:09:48 甲○○所駕駛之車輛停等不動，前方之紅綠燈閃爍紅燈。  2 15:09:49至15:09:50 甲○○所駕駛之車輛逆向停在路邊。前方為交岔路口，交通號誌顯示為閃紅燈。畫面左側為小路。右側為橋墩。  3 15:09:51至15:09:52 林○丁騎乘之銀白色機車自畫面左側出現，為畫面左側樹木遮蔽同時，響起拉手煞車之聲音。  4 15:09:53至15:09:54 甲○○所駕駛之車輛持續逆向停在路邊。  5 15:09:55至15:10:00 林○丁騎乘機車自畫面左側樹木出現並往畫面右側橋墩，林○丁之頭部微低靠近胸口處，林○洋靠在其胸口處。  6 15:10:01 林○丁騎乘之機車在畫面右側橋墩中央。同時甲○○駕駛之車輛緩緩往前行駛。  7 15:10:02至15:10:14 甲○○駕駛之車輛對面迎來一輛電動自行車。響起打方向燈聲音。甲○○所駕駛之車輛往右移動。一輛機車自甲○○所駕駛之車輛右側經過往鏡頭遠方行駛。電動自行車亦自甲○○所駕駛之車輛左側經過。甲○○駕駛之車輛往右移動跨越雙黃線，並右轉進入林○丁甫駛入之道路。林○丁騎乘機車在前方。 
附件六：
編號 時間 勘驗結果  1 15:10:14至15:10:33 甲○○駕駛之車輛持續往前行駛。林○丁騎乘機車在前方。甲○○駕駛之車輛速度較快，雙方距離拉近。  2 15:10:34至15:10:38 林○丁騎乘機車往右側岔路轉彎。轉彎過程中，林○丁右側上手臂處可見林○洋頭部。甲○○所駕駛之車輛未有打方向燈聲。  3 15:10:39至15:10:40 甲○○所駕駛之車輛亦右轉彎至林○丁甫駛入之道路。林○丁騎乘機車在前方道路中央偏右。  4 15:10:40至15:10:43 甲○○駕駛之車輛響起油門聲，加速行駛。  5 15:10:44 林○丁未戴安全帽，向左轉頭。甲○○駕駛之車輛仍加速直行，未有方向燈聲音。  6 15:10:45 林○丁轉向前方，並偏右行駛。甲○○駕駛之車輛仍加速直行，未有方向燈聲音。甲○○所駕駛之車輛撞擊林○丁所騎之機車，林○丁往後仰倒。發出撞擊聲。  7 15:10:46至15:10:48 林○丁之機車向左倒地向右前方滑行，撞及電線桿後停下。林○丁及林○洋均往後仰倒跌落亦向右前方滑行。林○丁頭著地、趴倒在地。林○洋翻滾撞到林○丁身上後亦趴倒在地。  8 15:10:49至15:11:14 甲○○駕駛之車輛響起拉手煞車聲。林○洋起身，手摸背，四處張望。甲○○駕駛之車輛響起開門聲。又響起打方向燈聲。再響起開門聲。林○洋雙手拉趴倒在地之林○丁。甲○○自畫面左側出現，往林○丁方向移動。林○洋跳動，四處張望。 
附件七：
編號 時間 勘驗結果  1 15:11:14至15:12:14 林○丁趴臥在畫面右側、電線桿前方，林○洋在附近跳動，彎腰擦拭林○丁臉部。林○丁手部、頭部微動，無法起身。甲○○在畫面左側四周環顧後，往畫面左下角離開，未上前察看或救護。身分不詳之路人5 人上前察看。 
附件八：
編號 時間 勘驗結果  1 15:12:14至15:12:20 林○丁趴持續臥在畫面右側、電線桿前方。林○洋在扶著腰，在電線桿旁來回走動。  2 15:12:21至15:12:51 甲○○自畫面左下角出現，察看汽車車頭處後，往畫面最左側移動，並隔著一條馬路的距離觀察畫面右側林○丁，並來回走動，未上前救護。林○洋在畫面右側，往前方道路跑遠。  3 15:12:52至15:13:14 甲○○在畫面左側，往前方道路走遠。林○丁被4 名身分不詳之路人攙扶起身。 
附件九：
編號 時間 勘驗結果  1 15:13:14至15:13:41 身分不詳之路人將林○丁攙扶至畫面左側。甲○○站在畫面左側、前方道路遠處，不時張望後，朝林○洋跑離之方向走去。  2 15:13:42至15:14:14 甲○○朝畫面右側移動離開。 
附件十：
編號 時間 勘驗結果  1 15:14:14至15:15:14 身分不詳之4 名路人察看甲○○之車輛。林○丁在畫面左側坐著休息，身分不詳之2 名路人在林○丁一旁。 
附件十一：
編號 時間 勘驗結果  1 15:15:14至15:16:14 林○丁在畫面左側坐著休息，身分不詳之5 名路人在林○丁一旁。 
附件十二：
編號 時間 勘驗結果  1 15:16:14至15:16:53 林○丁在畫面左側坐著休息，身分不詳之數名路人在林○丁一旁。  2 15:16:54至15:17:14 甲○○自畫面右側往道路前方數過去第三根電線桿附近走出，緩慢走至畫面左側。 
附件十三：
編號 時間 勘驗結果  1 15:17:14至15:17:17 林○丁在畫面左側坐著休息，身分不詳之數名路人在林○丁一旁。甲○○站在畫面左側之道路前方遠處，面朝林○丁之方向，不時左右張望。  2 15:17:18至15:18:14 救護人員到場，走至林○丁身旁施以救助。甲○○站在原處左右張望。 
附件十四：
編號 時間 勘驗結果  1 15:18:14至15:19:14 救護人員將林○丁安置在擔架後，將林○丁推往畫面左側離去。甲○○站在畫面左側之道路前方遠處，面朝林○丁方向。 
附件十五：
編號 時間 勘驗結果  1 15:19:14至15:20:14 救護人員將將林○丁推往畫面左下角離去。甲○○站在畫面左側之道路前方遠處，面朝原林○丁休息處之方向緩緩走來，站在數名身分不詳之路人旁後，在陰影處蹲下。 
附件十六：
編號 時間 勘驗結果  1 15:20:14至15:20:23 一名男子騎乘紅色機車自畫面前方道路遠處而來，其行駛至畫面中間路人聚集之處停下，該機車腳踏處站著林○洋。  2 15:20:24至15:20:39 該男子搭載林○洋自畫面左下角離去。甲○○仍蹲坐在畫面左側陰影處。  3 15:20:40至15:20:46 身分不詳之數名路人手指甲○○與甲○○所駕駛之車輛後，甲○○站起身，朝畫面左下方走。  4 15:20:47至15:21:14 1 名女性警員到場，詢問身分不詳之路人。原騎乘紅色機車搭載林○洋之男子自畫面右下角出現，騎車往道路遠方離去。甲○○朝女性警員走去。 
附件十七：
編號 時間 勘驗結果  1 15:21:14至15:21:23 女性警員詢問身分不詳之路人，甲○○往畫面左下角離去。  2 15:21:24至15:21:31 甲○○所駕駛之車輛發出開門聲後，畫面微晃動。  3 15:21:32至15:22:14 女性警員走至畫面左下角離去。女警：阿伯你們剛剛是怎麼撞的？甲○○：我們兩個撞到的拉。女警：…（聽不清楚）。甲○○：對啊。女警：他原本騎在你前面嘛？甲○○所駕駛之車輛發出關門聲。女警與甲○○隱約有持續對話，但均聽不清楚。 
附件十八：
編號 時間 勘驗結果  1 15:22:14至15:22:37 身分不詳之數名路人在畫面左側。  2 15:22:38至15:23:14 甲○○自畫面左側走出，不時手指其所駕駛之車輛、其行徑之來向後，再自畫面左側離開。 
附件十九：
編號 時間 勘驗結果  1 15:24:14至15:25:14 身分不詳之數名路人在畫面左側。甲○○往畫面左側陰影處蹲坐下。 
附件二十：
編號 時間 勘驗結果  1 15:25:14至15:26:14 身分不詳之數名路人在畫面左側。甲○○在畫面左側陰影處蹲坐。 
附件二十一：
編號 時間 勘驗結果  1 15:26:14至15:26:25 身分不詳之數名路人在畫面左側。甲○○在畫面左側陰影處蹲坐。  2 15:26:26至15:27:14 女性警員自畫面左下角走至畫面中央。 
附件二十二：
編號 時間 勘驗結果  1 15:27:14至15:28:14 女性警員向畫面左側身分不詳之數名路人詢問後，對現場拍照。甲○○在畫面左側陰影處蹲坐。 
附件二十三：
編號 時間 勘驗結果  1 15:28:14至15:29:14 女性警員在畫面右側來回走動，並對現場拍照後。甲○○在畫面左側陰影處蹲坐。身分不詳之數名路人與甲○○說話。 
附件二十四：
編號 時間 勘驗結果  1 15:29:14至15:30:14 女性警員在畫面右側來回走動，並對現場拍照。甲○○在畫面左側陰影處蹲坐。身分不詳之數名路人與甲○○說話。 
附件二十五：
編號 時間 勘驗結果  1 15:30:14至15:31:14 甲○○在畫面左側陰影處蹲坐。 
附件二十六：
編號 時間 勘驗結果  1 15:31:14至15:32:14 甲○○在畫面左側陰影處蹲坐。一名男性警員自畫面左側出現。 
附件二十七：
編號 時間 勘驗結果  1 15:32:14至15:33:14 甲○○在畫面左側陰影處蹲坐。一名男性警員自畫面左側走至甲○○身旁。 
附件二十八：
編號 時間 勘驗結果  1 15:33:14至15:34:14 甲○○在畫面左側。一名男性警員對甲○○做酒測。一名女性警員自畫面左側走出。另一名男性警員自畫面左下角走出。 
附件二十九：
編號 時間 勘驗結果  1 15:34:14至15:35:14 女性警員與男性警員對現場做測量。甲○○在畫面左側。 
附件三十：
編號 時間 勘驗結果  1 15:35:14至15:36:14 女性警員與男性警員在畫面右側做測量。甲○○在畫面左側，與另一名男性警員談話後朝畫面左下角離去。 
附件三十一：
編號 時間 勘驗結果  1 15:36:14至15:37:14 女性警員在畫面右側做測量後離去。二名男性警員在畫面左側走動。 
附件三十二：
編號 時間 勘驗結果  1 15:37:14至15:38:14 一名男性警員自畫面右側離去。另一名男性警員在畫面左側。一名女性警員自畫面右下角走出做測量。 
附件三十三：
編號 時間 勘驗結果  1 15:38:14至15:39:14 一名男性警員與一名女性警員在畫面右側做測量後均離去。一名男性警員在畫面左側。 
附件三十四：
編號 時間 勘驗結果  1 15:39:14至15:40:14 一名男性警員與身分不詳之路人談話完畢後，自畫面左下角離去。 
附件三十五：
編號 時間 勘驗結果  1 15:40:14至15:41:14 不時有身分不詳之人車經過。 
附件三十六：
編號 時間 勘驗結果  1 15:41:14至15:42:14 不時有身分不詳之人車經過。甲○○自畫面左側往畫面右下角離去。一名男性警員自畫面左側出現、一名女性警員與另一名男性警員自畫面右下角出現，走至畫面左側。 
附件三十七：
編號 時間 勘驗結果  1 15:42:14至15:43:14 不時有身分不詳之人車經過。女性警員及男性警員走至畫面左側拍照。 
附件三十八：
編號 時間 勘驗結果  1 15:43:14至15:44:14 不時有身分不詳之人車經過。警員在畫面左側與身分不詳之路人談話。 
附件三十九：
編號 時間 勘驗結果  1 15:44:14至15:44:38 警員均自畫面左下角離去。  2 15:44:39至15:45:14 不詳女聲：你不會用？不詳男聲：嗯。不詳女生：那不然我來用好不好？不詳男聲：好。不詳女聲：那你幫我看一下。不詳男聲：那個幫我看一下那個東港交通小隊的電話。不詳女生：…（聽不清楚）這裡拉。（鏡頭晃動，畫面下方出現手指、背景出現拆卸聲音。）不詳男聲：0000000 、0000000 。不詳男聲：收到。不詳男聲：…（聽不清楚）。 
附件四十：
編號 時間 勘驗結果  1 16:08:19至16:08:23 甲○○所駕駛之車輛停在東港分局新園分駐所外之屏東縣新園鄉仙吉路旁。  2 16:08:24至16:08:34 甲○○所駕駛之車輛向左前方行駛至屏東縣新園鄉仙吉路由南往北方向之順向車道，右前方為屏東縣新園鄉公所。  3 16:08:35至16:08:39 甲○○所駕駛之車輛向左前方行駛至屏東縣新園鄉仙吉路由南往北方向之順向車道，接近屏東縣新園鄉仙吉路210巷。  4 16:08:40至16:09:19 甲○○：呼，把我嚇到。甲○○所駕駛之車輛右轉進入屏東縣新園鄉仙吉路210 巷後直行於道路再右轉至永吉路，順著永吉路直行接近店口路。 
附件四十一：
編號 時間 勘驗結果  1 16:09:19至16:10:01 甲○○所駕駛之車輛右轉至店口路後直行，再左轉進入由北往南方向之仙吉路順向車道後接近仙吉路與仙隆路之交岔路口。  2 16:10:02至16:10:19 甲○○所駕駛之車輛右轉進入仙隆路，行駛至屏東縣○○鄉○○路00號前。 
附件四十二：
編號 時間 勘驗結果  1 16:10:19至16:10:32 甲○○所駕駛之車輛停在屏東縣○○鄉○○路00號住處，背景發出拉起手煞車之聲音。 
附件四十三：
編號 時間 勘驗結果  1 16:21:24至16:22:00 甲○○所駕駛之車輛往仙隆路由東南往西北方向車道順向行駛，前方為新園鄉農會信用部。  2 16:22:01至16:22:16 甲○○所駕駛之車輛經過新園鄉農會信用部後，持續直行。  3 16:22:17至16:22:24 甲○○所駕駛之車輛左轉進入屏63-1縣道後，持續直行。 
附件四十四：
編號 時間 勘驗結果  1 16:22:24至16:22:30 甲○○所駕駛之車輛持續直行在道路中央。  2 16:22:31至16:23:07 甲○○所駕駛之車輛靠左側彎，進入吉興路三段後持續直行，接近田南路。  3 16:23:08至16:23:24 甲○○所駕駛之車輛穿越田南路之後持續直行。 
附件四十五：
編號 時間 勘驗結果  1 16:23:24至16:23:59 甲○○所駕駛之車輛持續直行在吉興路三段。  2 16:24:00至16:24:24 甲○○所駕駛之車輛穿越新東路後，持續直行在吉興路二段。 
附件四十六：
編號 時間 勘驗結果  1 16:24:24至16:24:56 甲○○所駕駛之車輛持續直行在吉興路二段，接近新南路。  2 16:24:57至16:25:03 甲○○所駕駛之車輛穿越新南路後，持續直行在吉興路二段道路中央，左前方為新園鄉公所清潔隊資源回收分類場。  3 16:25:04至16:25:24 甲○○所駕駛之車輛持續直行在吉興路二段。 
附件四十七：
編號 時間 勘驗結果  1 16:25:24至16:25:43 甲○○所駕駛之車輛持續直行在吉興路二段，接近平和路。  2 16:25:44至16:26:03 甲○○所駕駛之車輛在吉興路二段與平和路交岔路口停等紅綠燈。  3 16:26:04至 甲○○所駕駛之車輛持續直行在吉興路二段。 
附件四十八：
編號 時間 勘驗結果  1 16:26:24至16:27:15 甲○○所駕駛之車輛持續直行在吉興路二段。  2 16:27:16至16:27:24 甲○○所駕駛之車輛左轉，右前方為魚塭。 
附件四十九：
編號 時間 勘驗結果  1 16:27:24至16:27:49 甲○○所駕駛之車輛持續行駛在道路中央。  2 16:27:50至16:28:04 甲○○所駕駛之車輛順著道路往左彎後持續直行在道路中央，接近興安路，右前方有「金陵西王玉皇閣文化紀念館」招牌。  3 16:28:05至16:28:24 甲○○所駕駛之車輛右轉進入台27線由北往南方向順向車道，持續直行。 
附件五十：
編號 時間 勘驗結果  1 16:28:24至16:29:24 甲○○所駕駛之車輛持續行駛在台27線上。 
附件五十一：
編號 時間 勘驗結果  1 16:29:24至16:29:48 甲○○所駕駛之車輛持續行駛在台27線上。  2 16:29:49至16:29:59 甲○○所駕駛之車輛向左靠，穿越台27線由南往北方向之逆向車道，左轉後持續直行在道路中央。右方為「善良堂」。  3 16:30:00至16:30:51 甲○○所駕駛之車輛停下，並倒車靠右，讓對向之數輛汽車、機車先行通過，再持續直行在道路中央。  4 16:30:52至16:31:24 甲○○所駕駛之車輛靠右彎，持續直行在道路中央。 
附件五十二：
編號 時間 勘驗結果  1 16:30:24至16:31:24 甲○○所駕駛之車輛持續行駛在道路中央。 
附件五十三：
編號 時間 勘驗結果  1 16:31:24至16:32:24 甲○○所駕駛之車輛持續行駛在道路中央。 
附件五十四：
編號 時間 勘驗結果  1 16:32:24至16:33:24 甲○○所駕駛之車輛持續行駛在道路中央。 
附件五十五：
編號 時間 勘驗結果  1 16:33:24至16:34:45 甲○○所駕駛之車輛持續行駛在道路中央，接近西部濱海公路，畫面左前方為東港大橋。  2 16:34:46至16:35:24 甲○○所駕駛之車輛左轉進入西部濱海公路由西北往東南方向之順向車道行駛在東港大橋上。 
附件五十六：
編號 時間 勘驗結果  1 16:34:24至16:35:24 甲○○所駕駛之車輛持續直行在西部濱海公路。 
附件五十七：
編號 時間 勘驗結果  1 16:35:24 甲○○所駕駛之車輛持續直行在西部濱海公路，畫面右側為靜思堂。  2 16:35:25至16:35:43 甲○○所駕駛之車輛經過靜思堂（佛教慈濟東港聯絡處）後，持續直行在西部濱海公路。  3 16:35:44至16:36:00 甲○○所駕駛之車輛停等紅綠燈。  4 16:36:01至16:36:24 甲○○所駕駛之車輛持續直行在西部濱海公路。 
附件五十八：
編號 時間 勘驗結果  1 16:36:24至16:37:06 甲○○所駕駛之車輛持續直行在西部濱海公路。  2 16:37:07至16:37:10 甲○○所駕駛之車輛接近船頭路，畫面右側為屏東縣政府警察局東港分局東港派出所。  3 16:37:11至16:37:24 甲○○所駕駛之車輛向右靠，接近船頭路。 
附件五十九：
編號 時間 勘驗結果  1 16:37:24至16:38:17 甲○○所駕駛之車輛右轉進入船頭路後，停在屏東縣政府警察局東港分局東港派出所旁。 
附件六十：
編號 時間 勘驗結果  1 17:09:58至17:10:42 甲○○所駕駛之車輛靠左側行駛，進入船頭路由東往西方向之順向車道後持續行駛。  2 17:10:43至17:10:50 甲○○所駕駛之車輛停等紅綠燈。  3 17:10:51至17:10:58 甲○○所駕駛之車輛持續行駛在船頭路上。 
附件六十一：
編號 時間 勘驗結果  1 17:10:58至17:11:58 甲○○所駕駛之車輛持續行駛在船頭路段，該路段持續直行接中山路。 
附件六十二：
編號 時間 勘驗結果  1 17:11:58至17:12:09 甲○○所駕駛之車輛持續行駛在中山路上。  2 17:12:10至17:12:34 甲○○所駕駛之車輛停等紅綠燈。  3 17:12:35至17:12:58 甲○○所駕駛之車輛持續行駛在中山路上。 
附件六十三：
編號 時間 勘驗結果  1 17:12:58至17:13:36 甲○○所駕駛之車輛持續行駛在中山路上，畫面前方為怡仁藥局。  2 17:13:37至17:13:58 甲○○所駕駛之車輛右轉進入中正路後，持續直行在中正路上 
附件六十四：
編號 時間 勘驗結果  1 17:13:58至17:14:46 甲○○所駕駛之車輛持續行駛在中正路上。  2 17:14:47至17:14:51 甲○○所駕駛之車輛停等紅綠燈。  3 17:14:52至17:14:58 甲○○所駕駛之車輛持續行駛在中正路上。 
附件六十五：
編號 時間 勘驗結果  1 17:14:58至17:15:58 甲○○所駕駛之車輛持續行駛在中正路上，該路段持續直行接中正路一段。 
附件六十六：
編號 時間 勘驗結果  1 17:15:58至17:16:03 甲○○所駕駛之車輛持續行駛在中正路一段上。  2 17:16:04至17:16:30 甲○○所駕駛之車輛停等紅綠燈。  3 17:16:31至17:16:58 甲○○所駕駛之車輛持續行駛在中正路一段上。 
附件六十七：
編號 時間 勘驗結果  1 17:16:58至17:17:26 甲○○所駕駛之車輛持續行駛在中正路一段上。  2 17:17:27至17:17:58 甲○○所駕駛之車輛停等紅綠燈。 
附件六十八：
編號 時間 勘驗結果  1 17:17:58至17:18:23 甲○○所駕駛之車輛停等紅綠燈。  2 17:18:24至17:18:40 甲○○所駕駛之車輛持續行駛在中正路一段上。  3 17:18:41至17:18:58 甲○○所駕駛之車輛，不時緩慢前進。 
附件六十九：
編號 時間 勘驗結果  1 17:18:58至17:19:49 甲○○所駕駛之車輛停等紅綠燈。  2 17:19:50至17:19:58 甲○○所駕駛之車輛持續行駛在中正路一段上，接近西部濱海公路。 
附件七十：
編號 時間 勘驗結果  1 17:19:58至17:20:20 甲○○所駕駛之車輛預備左轉進入西部濱海公路。  2 17:20:21至17:20:58 甲○○所駕駛之車輛左轉進入西部濱海公路後，行駛在東港大橋上。 
附件七十一：
編號 時間 勘驗結果  1 17:20:58至17:21:15 甲○○所駕駛之車輛持續直行在西部濱海公路。  2 17:21:16至17:21:58 甲○○所駕駛之車輛靠右彎後，持續直行至新發公路。 
附件七十二：
編號 時間 勘驗結果  1 17:21:58至17:22:08 甲○○所駕駛之車輛停等紅綠燈。  2 17:22:09至17:22:58 甲○○所駕駛之車輛持續直行在新發公路由南往北方向之順向車道。 
附件七十三：
編號 時間 勘驗結果  1 17:22:58至17:23:47 甲○○所駕駛之車輛持續直行在新發公路上。  2 17:23:48至17:23:58 甲○○所駕駛之車輛停等紅綠燈。 
附件七十四：
編號 時間 勘驗結果  1 17:23:58至17:24:58 甲○○所駕駛之車輛持續直行在新發公路上。 
附件七十五：
編號 時間 勘驗結果  1 17:24:58至17:25:58 甲○○所駕駛之車輛持續直行在新發公路上。 
附件七十六：
編號 時間 勘驗結果  1 17:25:58至17:26:58 甲○○所駕駛之車輛持續直行在新發公路上。 
附件七十七：
編號 時間 勘驗結果  1 17:26:58至17:27:58 甲○○所駕駛之車輛持續直行在新發公路上。 
附件七十八：
編號 時間 勘驗結果  1 17:27:58至17:28:58 甲○○所駕駛之車輛持續直行在新發公路上。 
附件七十九：
編號 時間 勘驗結果  1 17:28:58至17:29:24 甲○○所駕駛之車輛持續直行在新發公路上。  2 17:29:25至17:29:58 甲○○所駕駛之車輛停等紅綠燈。 
附件八十：
編號 時間 勘驗結果  1 17:29:58至17:30:03 甲○○所駕駛之車輛停等紅綠燈。  2 17:30:04至17:30:42 甲○○所駕駛之車輛持續直行在新發公路上，該路段接仙吉路。  3 17:30:43至17:30:51 甲○○所駕駛之車輛持續直行在仙吉路上，打方向燈預備轉彎，右前方有「仙公廟」之路牌。  4 17:30:52至17:30:58 甲○○所駕駛之車輛向左轉彎進入新田路。 
附件八十一：
編號 時間 勘驗結果  1 17:30:58至17:31:21 甲○○所駕駛之車輛持續直行在新田路上。  2 17:31:22至17:31:58 甲○○所駕駛之車輛右轉進入吉興路三段。 
附件八十二：
編號 時間 勘驗結果  1 17:31:58至17:32:05 甲○○所駕駛之車輛持續直行在吉興路三段上。  2 17:32:06至17:32:33 甲○○所駕駛之車輛左轉進入仙隆路，右前方有「歡迎光臨田洋村」之招牌，經過該招牌後甲○○所駕駛之車輛持續直行在仙隆路上。  3 17:32:34至17:32:42 甲○○所駕駛之車輛右轉進入小巷子，逐漸接近本案案發地。  4 17:32:43 甲○○所駕駛之車輛至案發地。  5 17:32:44至17:32:58 甲○○所駕駛之車輛經過案發地後，持續直行在道路中央。 
附件八十三
編號 時間 勘驗結果  1 17:32:58至17:33:26 甲○○所駕駛之車輛持續直行在道路中央，左前方為座落於屏東縣○○鄉○○路000○00號之木材廠。  2 17:33:27至17:33:39 甲○○所駕駛之車輛左轉進入木材廠後停下。  3 17:33:40至17:33:58 甲○○所駕駛之車輛停等，前方為木材廠內部，背景響起拉起手煞車的聲音及關門聲。甲○○下車走至車頭前方，再往畫面左上方行走。 
附件八十四：
編號 時間 勘驗結果  1 17:33:58至17:34:16 甲○○朝畫面左上角移動後又回頭往畫面左下角走，一名身分不詳之男子自甲○○身後走出，朝畫面右側移動。  2 17:34:17至17:34:47 背景發出開關門聲。甲○○所駕駛之車輛向左迴轉、倒車後，朝木材廠門口行駛。  3 17:34:48至17:34:58 甲○○所駕駛之車輛向右轉後，持續行駛在道路中央。 
附件八十五：
編號 時間 勘驗結果  1 17:34:58至17:35:38 甲○○所駕駛之車輛持續直行在道路中央。  2 17:35:39至17:35:40 甲○○所駕駛之車輛接近案發地。畫面左側可見停放在電線桿旁之銀白色機車。  3 17:35:41至17:35:46 甲○○所駕駛之車輛經過案發地，持續直行在道路中央。  4 17:35:47至17:35:58 甲○○所駕駛之車輛左轉進入仙隆路後繼續直行在仙隆路上。 
附件八十六：
編號 時間 勘驗結果  1 17:35:58至17:36:35 甲○○所駕駛之車輛持續直行在仙隆路上。  2 17:36:36至17:36:49 甲○○所駕駛之車輛左轉進入仙隆宮前之廣場，畫面右側為仙隆宮。  3 17:36:50至17:36:58 甲○○所駕駛之車輛向右靠，駛入人行道上。 
附件八十七：
編號 時間 勘驗結果  1 17:36:58至17:37:03 甲○○所駕駛之車輛停在人行道上。畫面左前方為新園國中。  2 17:37:04至17:37:18 甲○○下車走至畫面中央，將路上的交通錐移開後，再回到車上。  3 17:37:19至17:37:58 甲○○所駕駛之車輛向前行駛，進入其住處後方與新園國中之相間小路，再停放其車輛。 
附件八十八：
編號 時間 勘驗結果  1 17:37:58至17:38:58 甲○○所駕駛之車輛迴轉、倒車。 
附件八十九：
編號 時間 勘驗結果  1 17:38:58至17:39:29 甲○○所駕駛之車輛停放進其住處後方之車庫。